臺灣新北地方法院三重簡易庭小額民事判決
　　　　　　　　　　　　　　　　　110年度重小字第2029號
原　　　告　田謦瑋　

被　　　告　陳彰威　

法定代理人　陳玲玲　
上列當事人間請求侵權行為損害賠償事件，經本院於民國110 年
10月5 日言詞辯論終結，本院判決如下：
    主  文
被告應給付原告新臺幣柒佰陸拾伍元。
原告其餘之訴駁回。
訴訟費用新臺幣壹仟元由被告負擔新臺幣陸拾元，其餘由原告負
擔。
本判決原告勝訴部分得假執行。
    事 實 及 理 由
一、原告主張：緣被告於民國110 年2 月17日2 時57分許，駕駛
    車牌號碼0000-00 號自小客車，行經新北市五股區凌雲路1
    段158 巷50弄時，因有未注意車前狀況之過失而撞擊停放在
    路邊之原告所有車牌號碼000-000 號普通重型機車（下稱系
    爭車輛），致系爭車輛受損，原告因此支出修復費用新臺幣
    （下同）7,650 元。另原告因車禍不能前往工作而損失1,10
    0 元工資及全勤獎金1,000 元，且在機車維修期間需跟原告
    母親借用車輛使用導致原告母親無法上班亦受有3,000 元之
    薪資損失，上開金額合計為12,750元。為此，爰依侵權行為
    損害賠償之法律關係，請求被告賠償損害。求為判決：被告
    應給付原告12,750元。
二、被告則請求駁回原告之訴，並以：原告請求金額太高，被告
    當晚所撞的車輛除了原告外，均已賠償，被告當初願意賠償
    修車費7,600 元，只要原告提出發票，但原告說沒有發票，
    被告說既無發票，就應扣除零頭，願意賠償7,000 元，但原
    告說少一元都不行。又原告未能全勤部分不應由被告賠償等
    語置辯。
三、原告主張系爭車輛於上開時、地因遭被告未注意車前狀況之
    過失而撞擊受損之事實，業經其提出新北市政府警察局道路
    交通事故當事人登記聯單及估價單各乙份為證。且經本院依
    職權向新北市政府警察局蘆洲分局調取道路交通事故調查卷
    宗核閱屬實，復為被告所不爭執，堪認原告之主張為真實。
    復按因故意或過失不法侵害他人之權利者，負損害賠償責任
    ；汽車、機車或其他非依軌道行駛之動力車輛，在使用中加
    損害於他人者，駕駛人應賠償因此所受之損害。民法第184
    條第1 項前段及第191 條之2 前段分別定有明文，是被告對
    於本件事故之發生，應負過失侵權行為損害償責任甚明。茲
    就原告據以請求被告賠償之項目及金額逐項審酌如下：
(一)系爭車輛修理費用部分：
    按物被毀損時，被害人除得依民法第196 條請求賠償外，並
    不排除民法第213 條至第215 條之適用。依民法第196 條請
    求賠償物被毀損所減少之價額，得以修復費用為估定之標準
    ，但以必要者為限（例如︰修理材料以新品換舊品，應予折
    舊），最高法院77年度第9 次民事庭會議決議可資參照。查
    系爭車輛係於100 年5 月（推定15日）出廠，有公路監理電
    子閘門查詢資料可按，依行政院公布之固定資產耐用年數表
    及固定資產折舊率表，機械腳踏車之耐用年數為3 年，依定
    率遞減法每年折舊千分之536 ，其最後1 年之折舊額，加歷
    年折舊累積額，總和不得超過該資產成本原額之9/10，另依
    營利事業所得稅查核準則第95條第6 項規定「固定資產提列
    折舊採用定率遞減法者，以1 年為計算單位，其使用期間未
    滿1 年者，按實際使用之月數相當於全年之比例計算之，不
    滿1 月者，以1 月計」，故系爭車輛自出廠日迄110 年2 月
    17日事故發生時，已使用逾3 年之耐用年數。又系爭車輛支
    出之修復費用為7,650 元，有估價單可按，且經核維修項目
    均為零件部分，而零件部分係以新品換舊品，其以新品取代
    舊品間之差價應予折舊扣除，則零件部分扣除折舊額即原額
    之10分之9 後，原告所得請求之零件費用應為765 元。故原
    告請求被告給付修復費用765 元，洵屬有據，應予准許，逾
    此部分之請求，則屬無據，應予駁回。
(二)工作損失及全勤獎金部分：
    本件原告主張其因系爭車輛受損，當日無法上班，因而受有
    工作損失1,100 元及全勤獎金1,000 元，應由被告賠償云云
    。然按損害賠償之債，以有損害之發生及有責任原因之事實
    ，並二者之間，有相當因果關係為成立要件。故原告所主張
    損害賠償之債，如不合於此項成立要件者，即難謂有損害賠
    償請求權存在。且所謂相當因果關係，係指依經驗法則，綜
    合行為當時所存在之一切事實，為客觀之事後審查，認為在
    一般情形下，有此環境、有此行為之同一條件，均可發生同
    一之結果者，則該條件即為發生結果之相當條件，行為與結
    果即有相當之因果關係。反之，若在一般情形上，有此同一
    條件存在，而依客觀之審查，認為不必皆發生此結果者，則
    該條件與結果並不相當，不過為偶然之事實而已，其行為與
    結果間即無相當因果關係，不能僅以行為人就其行為有故意
    過失，即認該行為與損害間有相當因果關係（最高法院98年
    度台上字第673 號、90年度台上字第772 號判決意旨參照）
    。查原告並未因本件事故受有傷害，難認有勞動能力減損而
    不能工作之情形，縱其因系爭車輛受損而無法騎乘至工作場
    所，然非不得以其他交通工具取代，是原告主張其受有工作
    損失及全勤獎金之損失，難認與被告所為本件過失侵權行為
    具有相當因果關係。是原告此部分請求，難認有據，應予駁
    回。
(三)原告母親薪資損失部分：
    本件原告雖主張在系爭車輛維修期間因向其母親借用車輛使
    用，致其母親無法上班亦受有3,000 元之薪資損失，應由被
    告負賠償責任云云。然經核原告母親所受薪資損失，難認係
    屬其因本件事故所支出之交通費用，揆諸前揭說明，尚無從
    認定與被告所為本件過失侵權行為具有相當因果關係。況原
    告就此部分事實亦未提出任何證據舉證以實其說。是原告此
    部分請求，亦屬無據，不應准許。
四、綜上所述，原告依據侵權行為之法律關係，請求被告應給付
    765 元，為有理由，應予准許；逾此部分之請求，為無理由
    ，應予駁回。
五、本件原告勝訴部分，係適用小額程序所為被告敗訴之判決，
    爰依民事訴訟法第436條之20規定，依職權宣告假執行。
六、本件事證已臻明確，兩造其餘主張、攻擊防禦方法及所提之
    證據，均核與本件判決所認結果不生影響，爰毋庸逐一再加
    論述，附此敘明。
七、訴訟費用負擔之依據：依民事訴訟法第436 條之19、第79條
    規定，確定訴訟費用額為新臺幣1,000 元（即第一審裁判費
    ），由被告負擔60元，餘由原告負擔。
中    華    民    國   110    年    10    月    19    日
                  三重簡易庭  法  官  王士珮
以上正本係照原本作成。
如不服本判決，應於送達後20日內，向本院提出上訴狀，並表明
上訴理由（上訴理由應表明1、原判決所違背之法令及具體內容
。2、依訴訟資料可認為原判決有違背法令之具體事實。），如
於本判決宣示後送達前提起上訴者，應於判決送達後20日內補提
上訴理由書（須附繕本），如未於上訴後20日內補提合法上訴理
由書，法院得逕以裁定駁回上訴。
中    華    民    國   110    年    10    月    19    日
                              書記官  楊家蓉